臺灣橋頭地方法院刑事判決　
111年度訴字第198號
公  訴  人  臺灣橋頭地方檢察署檢察官
被      告  黃建順

指定辯護人  郭峻豪律師
上列被告因違反毒品危害防制條例案件，經檢察官提起公訴（11
1年度偵字第4899號），本院判決如下：
    主  文
甲○○犯販賣第二級毒品罪，處有期徒刑伍年肆月。扣案門號○○○○
○○○○○○號行動電話壹支（含SIM卡壹張）沒收。未扣案犯罪所得
新臺幣伍仟伍佰元沒收，於全部或一部不能沒收或不宜執行沒收
時，追徵其價額。
    事  實
一、甲○○明知甲基安非他命係毒品危害防制條例第2條第2項第2
    款所定第二級毒品，不得非法販賣，猶意圖營利而基於販賣
    第二級毒品犯意，於民國110年3月8日20時起至21時許間某
    時，以門號0000000000號行動電話（IMEI：00000000000000
    0，下稱甲電話）使用LINE與鄭揚翰聯繫毒品交易，雙方議
    定由甲○○以新臺幣（下同）5,500元販賣甲基安非他命1包（
    重量約1.8公克）予鄭揚翰，鄭揚翰即於同日22時44分許轉
    帳5,500元至甲○○指定之中華郵政股份有限公司旗山郵局帳
    號00000000000000號帳戶（下稱郵局帳戶）予甲○○收受，嗣
    於同月9日16時起至17時許間某時，由甲○○在高雄市○○區○○
    路00○0號住處交付甲基安非他命1包予鄭揚翰既遂。嗣因警
    偵辦鄭揚翰所涉毒品案件經其供出毒品上游為甲○○，及於11
    1年2月9日18時40分許在上址前查獲甲○○並扣得甲電話（含S
    IM卡1張），進而查悉上情。
二、案經高雄市政府警察局少年警察隊（下稱高雄市少警隊）報
    請臺灣橋頭地方檢察署檢察官偵查起訴。
    理  由
壹、關於證據能力之意見
    被告以外之人於審判外之陳述，雖不符前4條之規定，而經
    當事人於審判程序同意作為證據，法院審酌該言詞陳述或書
    面陳述作成時之情況，認為適當者，亦得為證據，刑事訴訟
    法第159條之5第1項定有明文。準此，本判決所引用各項被
    告以外之人審判外言詞或書面陳述，性質上雖屬傳聞證據，
    然審酌此等陳述作成時外部情況俱無不當，復經檢察官、被
    告及辯護人於審判程序同意有證據能力（訴卷第90至91頁）
    ，乃認作為證據應屬適當，自得採為認定事實之依據。
貳、實體部分
一、認定有罪之理由
  ㈠前揭事實，業經證人鄭揚翰證述綦詳（警卷第47至51頁，他
    卷第59至62、85至88頁），且有郵局帳戶基本資料、客戶歷
    史交易清單、LINE對話紀錄截圖、網路跨行轉帳交易明細及
    鄭揚翰之手機Google時間軸紀錄在卷可稽（警卷第16至17、
    57至63、69至71頁），並扣得甲電話為證，復據被告於偵查
    及審判中坦認不諱（他卷第77至80、113至115頁，訴卷第58
    至61、90頁），足徵其自白核與事實相符，堪予採信。
  ㈡審諸多年來政府為杜絕毒品氾濫，毒害人民甚深，再三宣導
    民眾遠離毒品，相關媒體報導既深且廣，對於毒品之禁絕應
    為民眾所熟悉。又政府對於查緝施用、轉讓及販賣毒品均嚴
    格執行，販賣毒品罪更係重罪，衡情設若無利可圖或有其他
    特殊情事，一般持有毒品者當不致輕易交付他人。再佐以毒
    品價格不貲，且販賣毒品亦係違法行為，非可公然為之且無
    公定價格，不論任何包裝均可任意分裝增減分量，每次買賣
    價量亦可能依交易雙方關係深淺、資力、需求量及對行情之
    認知、來源是否充裕、查緝是否嚴緊，購買者被查獲時供述
    購買對象之可能性風險等情而異其標準，並隨時機動調整，
    非可一概而論，是販賣利得除坦承犯行或價量俱臻明確外，
    委難查悉實情，然縱令販賣者利用價差或量差牟利之方式或
    有差異，但意圖營利之非法販賣行為則屬同一。本件雖未明
    確查知被告購入毒品實際成本為何，惟據被告自承藉由販賣
    本案毒品而獲取從中分食之利益（訴卷第60頁），足徵其主
    觀上具有營利意圖甚明。
　㈢綜前所述，本件事證明確，被告犯行洵堪認定，應依法論科
    。
二、論罪科刑
　㈠核被告所為，係犯毒品危害防制條例第4條第2項販賣第二級
    毒品罪。其販賣前意圖販賣而持有第二級毒品之低度行為，
    應為其後販賣之高度行為所吸收，不另論罪。
　㈡刑之加重減輕事由
  1.被告前因施用毒品案件，分別經本院108年度簡字第1903號
    、108年度簡字第2189號判決處有期徒刑3月，並經本院109
    年度聲字第481號裁定應執行有期徒刑5月確定，於110年2月
    18日執行完畢，有臺灣高等法院被告前案紀錄表可參，其於
    受徒刑執行完畢後，5年內故意再犯本件有期徒刑以上之罪
    ，為累犯。本院參諸司法院釋字第775號解釋意旨，衡酌被
    告所犯前案雖與本件同屬毒品犯罪，然犯罪內涵、行為態樣
    與侵害法益種類均與本件有別，犯罪手段亦屬不同，故被告
    雖於前案執行完畢後1個月內再為本件犯行，仍難認具有特
    別惡性或對於刑罰反應力薄弱之情，爰不依刑法第47條第1
    項規定加重其刑。
  2.被告於偵查及本院歷次審理中就前揭犯行均自白不諱，應依
    毒品危害防制條例第17條第2項規定減輕其刑。
  3.另毒品危害防制條例第17條第1項所稱「供出毒品來源，因
    而查獲其他正犯或共犯者」，係指犯罪行為人供出毒品來源
    之對向性正犯（前後手），或與其具有共同正犯、共犯（教
    唆犯、幫助犯）關係之人姓名、年籍、住居所或其他足資辨
    別之特徵等相關資料，使調查或偵查犯罪之公務員得據以對
    之發動調查或偵查程序，並因而查獲其人及其犯行者，且所
    供出毒品來源與其被訴各該違反毒品危害防制條例犯行有直
    接關聯者，始得適用。被告雖供稱毒品來源為「桐」，然偵
    查機關迄今未發現販毒事證一節，有高雄市少警隊111年5月
    24日高市警少隊偵字第11170405200號函存卷可參（訴卷第5
    1頁），是無從依前揭規定減輕或免除其刑。
  4.刑法第59條之酌量減輕其刑，必須犯罪另有特殊之原因與環
    境等等，在客觀上足以引起一般同情，認為即予宣告法定低
    度刑期尤嫌過重者，始有其適用（最高法院45年度台上字第
    1165號判決意旨參照）。毒品對社會、個人危害甚大，政府
    已多方宣導毒品之危害並嚴厲查緝，為社會大眾週知及犯罪
    行為人所明知，被告前因108年間所犯販賣第三級毒品案件
    經法院判處罪刑並提起上訴後，仍率爾實施本件犯行，客觀
    上已難認堪予憫恕，又審酌本件犯罪情節、不法程度，及被
    告所涉前開犯行適用毒品危害防制條例第17條第2項減輕其
    刑後（最輕法定刑為有期徒刑5年），客觀上要無情輕法重
    或任何足以引起一般人同情之處，至其交易金額及數量多寡
    等情事，要屬法院量刑參考事由，猶無從執為酌減其刑之依
    據。
  ㈢爰審酌被告不思以正途賺取金錢，明知毒品為國家嚴加查緝
    之違禁物，戕害施用者身心健康，猶無視法律禁令而為本件
    販賣毒品犯行，實值非難。惟其犯後坦承犯行，且交易對象
    僅1人，數量及價額非鉅，較諸販毒集團交易大量毒品獲取
    暴利、販賣對象為多數不特定人，嚴重破壞社會治安之情形
    ，顯難相提並論，並考量其另涉數次毒品犯罪經查獲，素行
    非佳；兼衡自陳高中肄業，現受僱從事歌仔戲表演工作，與
    配偶及配偶母親同住而無需扶養他人（訴卷第95頁）等一切
    情狀，量處如主文所示之刑。
三、沒收部分　　
　㈠甲電話業據被告自承為其所有且持以聯繫本案販賣第二級毒
    品所用（訴卷第58至59頁），應依毒品危害防制條例第19條
    第1項規定宣告沒收。
　㈡被告實施本件犯行收受價金5,500元一節，業經認定如前，核
    屬其犯罪所得且未扣案，應依刑法第38條之1第1項前段、第
    3項規定宣告沒收，於全部或一部不能沒收或不宜執行沒收
    時，追徵其價額。
據上論斷，應依刑事訴訟法第299條第1項前段，判決如主文。
本案經檢察官乙○○提起公訴，檢察官丙○○到庭執行職務。
中　　華　　民　　國　　111 　年　　8 　　月　　19　　日
                  刑事第六庭    審判長法  官  陳明呈
                                      法  官  黃英彥
　　　　　　　　　　　　　　　　　　　法　官  方佳蓮
以上正本證明與原本無異。
如不服本判決應於收受判決後20日內向本院提出上訴書狀，並應
敘述具體理由。其未敘述上訴理由者，應於上訴期間屆滿後20 
日內向本院補提理由書（均須按他造當事人之人數附繕本）「切
勿逕送上級法院」。
中　　華　　民　　國　　111 　年　　8 　　月　　19　　日
                                      書記官  史萱萱
附錄本判決論罪科刑法條：
毒品危害防制條例第4條
製造、運輸、販賣第一級毒品者，處死刑或無期徒刑；處無期徒
刑者，得併科新臺幣3千萬元以下罰金。
製造、運輸、販賣第二級毒品者，處無期徒刑或10年以上有期徒
刑，得併科新臺幣1千5百萬元以下罰金。
製造、運輸、販賣第三級毒品者，處7年以上有期徒刑，得併科
新臺幣1千萬元以下罰金。
製造、運輸、販賣第四級毒品者，處5年以上12年以下有期徒刑
，得併科新臺幣5百萬元以下罰金。
製造、運輸、販賣專供製造或施用毒品之器具者，處1年以上7年
以下有期徒刑，得併科新臺幣1百50萬元以下罰金。
前五項之未遂犯罰之。